【裁判字號】    98,易,1009
【裁判日期】    981125
【裁判案由】    竊盜等
【裁判全文】
臺灣桃園地方法院刑事判決
                                      98年度易字第1009號
公  訴  人  臺灣桃園地方法院檢察署檢官
被      告  丙○○
上列被告因竊盜等案件，經檢察官提起公訴（97年度偵字第2418
4號），本院判決如下：
    主  文
丙○○收受贓物，累犯，處有期徒刑肆月；又無故侵入他人住宅
，累犯，處有期徒刑月；又攜帶兇器竊盜，未遂，累犯，處有
期徒刑捌月，扣案之螺絲起子壹支沒收；又攜帶兇器、毀越安全
設備竊盜，累犯，處有期徒刑壹拾月，扣案之螺絲起子壹支沒收
。應執行有期徒刑貳年，扣案之螺絲起子壹支沒收。
    事  實
一、丙○○前因違反毒品危害防制條例案件，經臺灣高等法院以
    90年度上訴字第316 號判決判處有期徒刑1 年2 月，於民國
    91年1 月24日確定，並於91年11月19日入監服刑，嗣於92年
    10月28日縮短刑期假釋出監；又因殺人案件，經臺灣高等法
    院90年度少上更一字第13號判決判處有期徒刑3 年，並於93
    年5 月28日確定，嗣於93年9 月13日入監服刑，上開2 罪並
    經臺灣高等法院94年度聲字第146 號裁定定應執行有期徒刑
    4 年，復於95年1 月27日縮短刑期假釋出監，並於96年5 月
    20日期滿執行完畢。詎猶不知悔改，仍為下列行為：
  (一)其明知車牌號碼M2-3603 號自用小客車（該車係乙○○所有
    ，於97年11月4 日中午，在桃園縣龍潭鄉東興村安康新村6
    號遭竊）係某真實姓名年籍不詳綽號「小陳」之成年男子所
    竊取，為來源不明之贓物，竟基於收受贓物之犯意，於同日
    中午12時許，在桃園縣龍潭鄉○○路○○段附近，收受「小
    陳」所交付之前開車輛，供己代步使用。
  (二)其意圖為自己不法之所有，於97年11月4 日下午2 時30分許
    ，駕駛前開車牌號碼M2-3603 號之贓車，至桃園縣大溪鎮○○○街33號之甲○○住處（下稱33號住處）前停放，並攜帶
    客觀上足供兇器使用之螺絲起子1 支，無故侵入該住處下手
    行竊，惟適逢甲○○搬家已先行將財物搬離，丙○○始未能
    得逞而未遂。
  (三)其另意圖為自己不法之所有，攜帶上開螺絲起子，自上開33
    號住處3樓，將仳鄰33號之桃園縣大溪鎮○○○街35號戊○○住處（下稱35號住處）3 樓窗戶玻璃打破並拆下窗架後，
    踰越窗戶無故侵入戊○○住處（侵入住宅部分未據戊○○提
    起告訴），竊取戊○○所有之電腦（含螢幕及主機）1 臺、
    DVD 放影機1 臺、手錶5 支、女用項鍊4 條、女用胸針4 只
    、計算機1 臺、胸章3 只、手機1 支、領帶夾1 只等物（價
    值約新台幣5 萬元），得手後先將1 支女用手錶放在身上，
    其餘贓物則集中放置於35號住處1 樓車庫，欲伺機搬離。嗣
    經鄰人丁○○發覺報警，乃見機逃匿，惟仍為警於同日下午
    3 時許，在桃園縣大溪鎮○○○街10號頂樓查獲，並在其身
    上起出前揭女用手錶1 支，且扣得其所持有之上開螺絲起子
    1 支等物。
二、案經甲○○、戊○○訴由桃園縣政府警察局大溪分局報告臺
    灣桃園地方法院檢察署檢察官偵查起訴。
    理  由
壹、程序部分：
一、本案被告丙○○所犯之罪係屬刑事訴訟法第376 條第1 款、
    第2 款之犯最重本刑為3 年以下有期徒刑、拘役或專科罰金
    及竊盜之罪，爰依刑事訴訟法第284 條之1 規定獨任進行審
    判程序，先予敘明。
二、按「被告以外之人於審判外之陳述，雖不符刑事訴訟法第15
    9 條之1 至第159 條之4 之規定，而經當事人於審判程序同
    意作為證據，法院審酌該言詞陳述或書面陳述作成時之情況
    ，認為適當者，亦得為證據。當事人、代理人或辯護人於法
    院調查證據時，知有刑事訴訟法第159 條第1 項不得為證據
    之情形，而未於言詞辯論終結前聲明異議者，視為有前項之
    同意」，刑事訴訟法第159 條之5 定有明文。查本件所有之
    供述及非供述證據，檢察官及被告於本院準備程序、審判期
    日均表示無意見而不予爭執，亦未於言詞辯論終結前聲明異
    議，本院審酌上開證據資料製作時之情況，尚無違法取得及
    證明力明顯過低之瑕疵，認以之作為證據應屬適當，且上開
    各該證據均經本院於審判期日依法進行證據之調查、辯論，
    被告於訴訟上之防禦權，已受保障，故上開證據資料均有證
    據能力，合先敘明。
貳、實體部分：
一、就犯罪事實一(一)部分：訊據被告丙○○坦承不諱，並據證人
    即車主李洪豔於警詢中指訴綦詳，且有桃園縣政府警察局車
    輛尋獲電腦輸入單、李洪豔出具之贓物認領保管單、桃園縣
    政府警察局大溪分局現場勘查報告及現場照片等存卷可稽，
    足徵被告此部分自白與事實相符，洵堪認定。
二、就犯罪事實一(二)、(三)部分：訊據被告丙○○固坦承有侵入33
    號甲○○住處，並欲行竊之事實，惟矢口否認有何侵入上開
    35號戊○○住處行竊及行竊時有攜帶螺絲起子之行為，辯稱
    ：我有進去甲○○的住處，但是沒有攜帶兇器或螺絲起子，
    當天我是空手進去，本來要拆鐵窗，但還沒偷到警察就來了
    ，並在空屋的頂樓被警察持警棍毆打。我沒有進去戊○○家
    裡面，所以玻璃也不是我打破的，如果我有進去行竊一定會
    有指紋，我當天被抓到後，警察刑求我，在我被查獲的頂樓
    打我，我被查獲時，當時身上沒有女用手錶，也未拿螺絲起
    子云云。惟查：
  (一)被告確有於上開時、地，持螺絲起子侵入被害人甲○○住處
    行竊未果及持上開螺絲起子並打破被害人戊○○35號住處之
    窗戶後攀爬進入行竊得逞等情，業據證人丁○○於本院審理
    時證稱：我有於97年11月4 日見到被告拿螺絲起子破壞35號
    住處之窗戶玻璃，並把窗戶整個拆掉，警察到的時候被告從
    33 號 住處的大門出來，再從桃園縣大溪鎮○○○街6 號那
    邊跳到我家8 號頂樓，警察在10號頂樓逮捕被告時，被告手
    上握有螺絲起子，並自己拿出1 支金色的手錶，被告進去的
    窗戶剛好就在我房間的對面，距離一公尺而已，他是把房間
    窗戶整個拆掉，當時我在睡覺，因為聽到玻璃破掉的聲音起
    來看等語甚詳。核與證人即當時查獲被告之員警張天福到庭
    證述：我在10號頂樓見到被告，當時被告手上拿螺絲起子，
    制伏被告後，有請他把身上東西通通拿出來，發現有個女用
    的金色手錶等語相符。並經證人即告訴人甲○○、戊○○於
    警詢及偵查中證述明確，復有戊○○出具之贓物認領保管單
    、桃園縣政府警察局大溪分局扣押筆錄暨扣押物品目錄表、
    現場勘查報告、職務報告書等在卷可稽。
  (二)參以本件依卷附之現場平面圖及現場照片觀之，證人丁○○
    所居住之桃園縣大溪鎮○○○街8 號，與35號住處間僅相隔
    一條狹窄的防火巷，可見當時證人丁○○所在之地點離案發
    處甚近，顯然其對於案發過程確可清楚目視，且其與被告未
    有任何利害關係，要無刻意誣陷被告之動機，此益徵證人丁○○之上開證詞顯係屬實，應可採信。足認被告確有為上開
    犯罪事實一(二)、(三)之犯行無訛。
  (三)被告雖辯稱：我進去甲○○的住處沒有攜帶兇器或螺絲起子
    ，也沒有進去戊○○家裡面行竊，被查獲時，身上沒有女用
    手錶，也未拿螺絲起子云云。然被告確有持螺絲起子侵入上
    開33號、35號被害人住處之事實，業如前述，且被告自警詢
    、偵查中及本院審理時一再供承其侵入33號住處偷竊之目的
    係為竊取鋁窗等語，且於本院審理時供述：螺絲起子確實是
    卷附現場照片這把，螺絲起子是我的等語，則依被告原行竊
    之目標既係鋁窗，衡情其確有攜帶工具協助拆取鋁窗之必要
    ，況扣案之螺絲起子又是被告所有，顯見被告進入33號住處
    時有攜帶螺絲起子之事實，應屬真實。
  (四)又被告就其於為警查獲時，在其身上查扣之女用手錶之來源
    一再翻異前詞，先於警詢時稱：警察在我身上起出之手錶為
    我母親所有；又於偵查中供稱：扣案之物品非自我身上起出
    ；復於本院調查時供述：警察拿1 支手錶硬要我承認是在我
    身上查獲的，警詢說該手錶是我母親所有，也是警察要我說
    的云云，細繹其就此部分前後供述之情詞，均無一次坦承該
    女用手錶係其竊取得來，且前後供述矛盾不一，顯不可能係
    員警以不正之方法逼其所言，足認其執前詞所辯，均係其為
    脫免刑責而為之狡辯之詞，自不足採。
  (五)被告復辯稱其於警詢時遭刑求，才會承認至35號住處竊取財
    物云云，惟被告於警詢中從未承認有至35號住處竊取財物，
    是被告所辯已難採信。而證人丁○○於本院審理時亦證稱：
    我與被告分開前，都沒有看到警察打人等語。加以觀被告之
    傷勢係左足踝挫傷乙節，有行政院衛生署桃園醫院桃衛醫診
    字第0132010014號診斷證明書1 份在卷可參，亦核與警員張
    天福於卷附職務報告書所稱，係為制伏持有兇器且逃跑之被
    告，乃採取持長警棍劈擊被告手腳之必要行為等語相符，足
    認被告縱有受傷，應係其於為警追捕過程中所致，並非遭刑
    求而來，是被告所辯，顯係事後飾卸之詞，洵不足採。
  (六)至被告辯稱：我當天沒有戴手套，如果我有進去行竊，一定
    會有指紋云云，雖本件桃園縣政府警察局大溪分局於案發後
    派員至上開33號、35號住處採證結果，並未採獲可資比對之
    指紋乙節，有桃園縣政府警察局大溪分局現場勘察報告1 份
    及現場照片附卷可考，然指紋之採證本屬不易，其採證成功
    與否本與被告是否確有為竊盜犯行，並無必然之直接因果關
    係，況本案發生後，員警於35號住處之空地上，發現有2 支
    棉布手套乙節，亦有上開勘察報告及現場照片可按，尚不排
    除係被告為避免留下指紋而用以行竊之可能，是自難僅以警
    方未採獲可資比對之指紋，即遽以排除被告有涉案之情形。
三、綜上所述，被告上開所辯，均係卸責之詞，無一足採。本件
    事證明確，被告犯行已堪認定，應依法論科。
四、按刑法第321 條第1 項第3 款之攜帶兇器竊盜罪，係以行為
    人攜帶兇器竊盜為其加重條件，此所謂兇器，其種類並無限
    制，凡客觀上足對人之生命、身體、安全構成威脅，具有危
    險性之兇器均屬之，且祇須行竊時攜帶此種具有危險性之兇
    器為已足，並不以攜帶之初有行兇之意圖為必要（最高法院
    79年台上字第5253號判例足資參照），本案被告丙○○持以
    行竊之螺絲起子1 支係為金屬製造，質地堅硬，客觀上足以
    傷害人之生命、身體而對安全構成威脅，顯係具有危險性之
    器械，應認屬兇器無疑。次按刑法第321 條第1 項第2 款所
    謂其他安全設備，係指除門扇牆垣以外，依通常觀念足認為
    防盜之一切設備而言（最高法院78年度台上字第4418號判決
    意旨可資參照），本案35號住處3 樓臥房之窗戶應為住宅防
    閑之安全設備，亦無疑問。核被告就犯罪事實一(一)所為，係
    犯刑法第349 條第1 項之收受贓物罪；就犯罪事實一(二)所為
    ，係犯刑法第306 條第1 項之侵入住宅罪及第321 條第2 項
    、第1 項第3 款之攜帶兇器竊盜未遂罪；就犯罪事實一(三)所
    為，係犯刑法第321 條第1 項第2 款、第3 款之攜帶兇器、
    毀越安全設備竊盜罪。其所犯上開各罪，犯意各別，行為互
    殊，應分論併罰之。又原起訴書就犯罪事實一(二)部分，於起
    訴書雖漏引刑法第321 條第2 項、第1 項第3 款之條文，惟
    已於事實欄載明該犯罪事實，並經公訴人當庭敘明，本院自
    應予以裁判。又被告前有如事實欄所述之犯罪科刑及執行情
    形，此有臺灣高等法院被告前案紀錄表1 份在卷可稽，其於
    上開有期徒刑執行完畢後，5 年以內再故意犯本罪，應依刑
    法第47條第1 項規定論以累犯，並加重其刑。另被告侵入33
    號住處後雖已著手竊盜行為之實施，惟未使告訴人甲○○生
    財產損害之結果，該犯罪尚屬未遂，爰依刑法第25條第2 項
    規定，按既遂犯之刑度減輕其刑，並就前開累犯加重事項，
    依刑法第71條第1 項規定先加後減之。爰審酌被告丙○○正
    值壯年，竟不思以正當手段獲取財物，而運用智慧於不當之
    途，及被告各次犯罪之手段、被害人所受損害，並審酌被告
    之前科、素行與犯後就部分犯行猶設詞矯飾，未見悔意等一
    切情狀，分別量處如主文所示之刑，並定其應執行之刑。
五、至檢察官雖以被告有多次竊盜犯行，又涉有毒品罪嫌，且自
    陳無穩定工作，而另請求宣告被告強制工作等語，然按保安
    處分係針對受處分人將來之危險性所為之處置，以達教化、
    治療之目的，為刑罰之補充制度，我國現行刑法採刑罰與保
    安處分雙軌制，係在維持行為責任之刑罰原則下，為協助行
    為人再社會化之功能，以及改善行為人潛在之危險性格，期
    能達成根治犯罪原因、預防犯罪之特別目的。是保安處分中
    之強制工作，旨在對嚴重職業性犯罪及欠缺正確工作觀念或
    無正常工作因而犯罪者，強制其從事勞動，學習一技之長及
    正確之謀生觀念，使其日後重返社會，能適應社會生活。又
    竊盜犯贓物犯保安處分條例第3 條第1 項規定：18歲以上之
    「竊盜犯」、贓物犯，有犯罪之習慣者，得於刑之執行前，
    令入勞動場所強制工作。另刑法第90條第1 項亦規定：有犯
    罪之習慣或因遊蕩或懶惰成習而犯罪者，得於刑之執行完畢
    或赦免後，令入勞動場所，強制工作。即均係本於保安處分
    應受比例原則之規範，使保安處分之宣告，與行為人所為行
    為之嚴重性、行為人所表現之危險性及對於行為人未來行為
    之期待性相當之意旨而制定，而由法院視行為人之危險性格
    ，決定應否令入勞動處所強制工作，以達預防之目的，有最
    高法院95年度台上字第4615號判決意旨可參。經本院查閱被
    告丙○○之前案紀錄表，其雖有違反毒品危害防制條例之犯
    行，且曾於98年4 月17日因竊盜案件，經判處有期徒刑9 月
    確定，惟尚未執行完畢，除此之外別無其他經判決確定之竊
    盜犯行，本院業將被告之前科、其犯罪態樣納入量刑之考量
    ，而諭知主文所示之刑，認被告經主文所示有期徒刑之執行
    後，已足收教化及預防之目的。且如本院就本件已定應執行
    刑外，另宣告強制工作3 年，實質上係處以與被告犯行相較
    之下顯不相當之刑罰，亦有違比例原則之虞。況檢察官又未
    就聲請強制工作之理由提出前案紀錄以外之其他舉證，實難
    遽認被告有犯罪習慣或係因遊蕩、懶惰成習而犯罪，自難認
    有何令入勞動場所強制工作之必要，爰不另為強制工作之諭
    知。
六、又扣案之螺絲起子1 支，為被告丙○○所有，且分別係供其
    為犯罪事實一(二)、(三)所用之物，已如前述，爰依刑法第38條
    第1 項第2 款規定宣告沒收。
據上論斷，應依刑事訴訟法第299 條第1 項前段，刑法第349 條
第1 項、第306 條第1 項、第321 條第1 項第2 款、第3 款、第
2 項、第47條第1 項、第25條、第51條第5 款、第38條第1 項第
2 款，刑法施行法第1 條之1 第1 項、第2 項前段，判決如主文
。
本案經檢察官蔡正傑到庭執行職務。
中    華    民    國    98    年    11    月    25    日
                  刑事第七庭    法  官    蔡世芳
如不服本判決應於收受判決後10日內向本院提出上訴書狀，並應
敘述具體理由。其未敘述上訴理由者，應於上訴期間屆滿後20日
內向本院補提理由書(均須按他造當事人之人數附繕本)「切勿逕
送上級法院」。
以上正本證明與原本無異。
                                書記官    張尹嫚
中    華    民    國    98    年    11    月    25    日


司法院資訊處製作；財團法人民間司法改革基金會備份。
